臺灣臺北地方法院刑事判決
110年度審簡上字第50號
上  訴  人
即  被  告  朱桂珍



選任辯護人  周書甫律師(法扶律師)
上列被告因竊盜案件，不服本院於民國110年1月12日所為110年
度審簡字第8號第一審簡易判決（臺灣臺北地方檢察署檢察官起
訴案號：109年度偵字第19137號），提起上訴，本院管轄之第二
審合議庭判決如下：
    主  文
原判決撤銷。
朱桂珍犯竊盜罪，處拘役拾伍日，如易科罰金，以新臺幣壹仟元
折算壹日。
    事  實
一、朱桂珍意圖為自己不法之所有，於民國109年6月30日11時20
    分前後，在臺北市○○區○○街000號孫國智經營之服飾店內，
    竊取店內所陳列價值共計新臺幣4,000元之上衣及長褲各1件
　　，得手後離去。
二、案經孫國智訴由臺北市政府警察局信義分局報請臺灣臺北地
    方檢察署（下稱臺北地檢署）檢察官偵查起訴。 
    理  由
壹、程序部分
一、按被告以外之人於審判外之陳述，雖不符刑事訴訟法第159
    條之1至第159條之4之規定，而經當事人於審判程序同意作
    為證據，法院審酌該言詞陳述或書面陳述作成時之情況，認
    為適當者，亦得為證據。當事人、代理人或辯護人於法院調
    查證據時，知有第159條第1項不得為證據之情形，而未於言
    詞辯論終結前聲明異議者，視為有前項之同意，同法第159
    條之5第1項、第2項有明文規定。本判決所引用具傳聞性質
    之各項證據資料，檢察官、被告朱桂珍及辯護人均同意做為
    證據(見本院審簡上卷一第59頁)，本院審酌結果，認依上開
    證據資料製作時之情況，並無違法不當及證明力明顯過低之
    瑕疵，認為以之作為證據應屬適當，依上開規定，應認有證
    據能力。
二、又資以認定本案犯罪事實之非供述證據，亦查無違反法定程
    序取得之情形，依刑事訴訟法第158條之4之反面規定，均具
    有證據能力，合先敘明。
貳、實體部分
一、認定事實所憑之證據及理由　　
    上揭事實，業據被告於原審審理時、本院準備程序及審理時
    均坦承不諱（見本院審易卷一第46頁、本院審簡上卷一第59
    頁，本院審簡上卷二第24頁、第75頁），並與證人即告訴人
    孫國智於警詢中（見臺北地檢署109年度偵字第19137號卷【
    下稱偵查卷】第29-30頁）證述情節相符，復有臺北市政府
    警察局信義分局109年6月30日搜索扣押筆錄及扣押目錄表（
    見偵查卷第39-45頁、第49頁）、贓物相片（見偵查卷第33-
    35頁）、告訴人出具之贓物認領保管單（見偵查卷第51頁）
    、監視器錄影翻拍畫面（見偵查卷第31頁）等件附卷可稽，
    足認被告上開任意性之自白應與事實相符，堪以採信。本案
    事證明確，被告之犯行洵堪認定，應依法論科。
二、論罪科刑及撤銷改判之理由
(一)核被告所為，係犯刑法第320條第1項之竊盜罪。
(二)被告上訴意旨略以：被告坦承犯行，所竊之物已由告訴人領
    回，所生損害已減輕，且其犯罪手段平和、經濟狀況不佳、
    罹患精神疾病，目前由女兒聲請監護宣告中，綜合上情，可
    知原審量刑過重，請從輕量刑。另本案被告已與告訴人達成
    和解，請一併納入量刑審酌等語。
(三)原判決認被告罪證明確，予以論罪科刑，固非無見，惟查，
    被告於原審判決後，已於110年4月14日與告訴人達成和解等
    情，有和解文件1份在卷為憑（見本院審簡上卷一第77頁）
　　，是被告確已積極求取告訴人之諒解，且告訴人於和解文件
    亦陳明不再追究被告責任，同意法院給予被告從輕量刑之機
    會等節（見本院審簡上卷一第77頁），則被告之量刑基礎已
    有不同，原判決未及審酌上情，量刑容有未洽，自應由本院
    將原判決予以撤銷改判。
(四)爰審酌被告任意竊取他人財物，未尊重他人財產權，所為實
    不足取，惟考量被告犯後坦承犯行，與告訴人孫國智達成和
    解，業如前述，可知其有積極求取告訴人諒解，而有悔意，
    復參酌其犯罪動機、目的、手段、所竊取物品之價值、身體
    狀況、前科素行，暨被告自陳國中畢業之智識程度，目前退
    休
　　，經濟來源係女兒供給，無需扶養他人之家庭經濟狀況(見
    本院審簡上卷二第80頁)等一切情狀，量處如主文所示之刑
　　，並諭知得易科罰金及易科罰金之折算標準，以示懲戒。
五、犯罪所得，屬於犯罪行為人者，沒收之；犯罪所得已實際合
    法發還被害人者，不予宣告沒收或追徵，刑法第38條之1第1
    項前段、第5項分別定有明文。查被告竊得之物，已歸還告
    訴人，有贓物認領保管單在卷可稽(見偵查卷第51頁)，爰不
    予宣告沒收或追徵，附此敘明。
據上論斷，應依刑事訴訟法第455條之1第1項、第3項、第369條
第1項前段、第364條、第299條第1項前段，刑法第320條第1項、
第41條第1項前段，刑法施行法第1條之1第1項，判決如主文。 
本案經檢察官楊大智提起公訴，檢察官盧慧珊、吳春麗、謝雨青
到庭執行職務。 
中　　華　　民　　國　　111 　年　　7 　　月　　26　　日
　　　　　　　　　刑事第二十二庭 審判長 法　官 莊書雯
　　　　　　　　　                      法  官 葉詩佳
　　　　　　　　　                      法  官 廖棣儀
上正本證明與原本無異。
不得上訴。
                                        書記官 陽雅涵
中　　華　　民　　國　　111 　年　　7 　　月　　26　　日
附錄本案所犯法條全文
中華民國刑法第320條
意圖為自己或第三人不法之所有，而竊取他人之動產者，為竊盜
罪，處5年以下有期徒刑、拘役或50萬元以下罰金。
意圖為自己或第三人不法之利益，而竊佔他人之不動產者，依前
項之規定處斷。
前二項之未遂犯罰之。